【裁判字號】    90,簡上,40
【裁判日期】    900316
【裁判案由】    公共危險
【裁判全文】
臺灣雲林地方法院刑事判決                            九十年度簡上字第四號
    上  訴  人  甲○○
    即  被  告
右列被告因公共危險案件，不服本院北港簡易庭中華民國九十年三月十六日九十年度
港交簡字第三三號刑事簡易判決（聲請案號：台灣雲林地方法院檢察署九十年度偵字
第七一一號），本院判決如左：
    主  文
上訴駁回。
    事  實
一、甲○○前於民國八十九年間，因公共危險案件，經台灣高等法院台南分院判處有
    期徒刑四月確定，於八十九年七月十三日易科罰金執行完畢，猶不知悔改，明知
    服用酒類或其他相類之物，不能安全駕駛動力交通工具者，不得駕駛動力交通工
    具，竟於民國九十年二月九日二十時許，在雲林縣北港鎮○○路二○一號前之九
    龍檳榔攤內飲用四罐臺灣啤酒，於服用酒類已達不能安全駕駛動力交通工具之情
    形下，猶駕駛動力交通工具車牌號碼ＭＭＴ─五八三號機車於道路上行駛。嗣於
    同日二十一時二十五分許，甲○○騎乘上開機車，於雲林縣北港鎮北辰派出所前
    為警查獲，並經警對於甲○○施以酒精測試後，發現甲○○飲酒後吐氣所含酒精
    成分濃度達每公升○．六三毫克，而查知上情。
二、案經雲林縣警察局北港分局報告臺灣雲林地方法院檢察署檢察官偵查起訴。
    理  由
一、訊據被告固不否認有於右揭時、地，飲酒後，騎乘機車，經警對其施以酒精測試
    ，發現伊吐氣所含酒精成分濃度達每公升○．六三毫克等情，惟辯稱：伊係因與
    人在九龍檳榔攤發生口角，為配合製作筆錄，始騎乘機車至派出所云云。經查：
    被告經警對其施以酒精測試，測得其口中吐氣所含酒精濃度達每公升○．六三毫
    克，有卷附之酒精測試表一紙在卷可稽，而被告經警查獲當時，於查獲測試及訊
    問過程，有劃定直線無法正常行走、意識模糊，注意力無法集中等現象，並有刑
    法第一百八十五條之三案件測試觀察紀錄表一紙在卷可佐，按行為人飲酒後吐氣
    所含酒精成份達每公升零點五毫克，即反應較慢，感覺減低，影響駕駛，而達每
    公升一毫克時，精神即混惑不清晰等節，有行政院國軍退除役官兵輔導委員會台
    北榮民總醫院八十八年八月五日（八八）北總內字第二六八六八號函附卷可稽，
    揆諸上開函文之說明，被告於飲酒後其吐氣所含酒精成份已達於每公升○．六三
    毫克之狀態下，猶騎乘前揭機車行駛於道路上，其當時之狀態，顯已達不能安全
    駕駛動力交通工具之程度甚明。被告雖辯稱：當日係為配合至警局製作筆錄云云
    ，惟按刑法第一百八十五條之三規定之立法理由，乃「為維護交通安全，增設服
    用酒類或其他相類之物過量致意識模糊駕駛交通工具之處罰規定，以防止交通事
    故之發生」，是其立法目的在藉刑罰制裁力量，嚇阻酗酒駕車之公共危險行為，
    重構道路交通秩序，以確保參與道路交通往來人車之安全。是任何人於飲酒後，
    無論基於任何緣由，均不得騎乘或駕駛動力交通工具，乃為上開立法保護道路交
    通往來人車安全之規範目的，被告於飲酒後為配合製作筆錄，而騎乘機車，純屬
    被告犯罪之動機，尚不能以之作為卸責刑責之理由。綜上所陳，被告上開所辯，
    顯係事後卸責之詞，不足採信。本件事證明確，被告犯行堪以認定
二、核被告所為，係犯刑法第一百八十五條之三之服用酒類，不能安全駕駛動力交通
    工具而駕駛罪。查被告前於八十九年間因公共危險案件，經台灣雲林地方法院判
    處有期徒刑四月確定，於八十九年七月十三日執行完畢，此有台灣雲林地方法院
    檢察署刑案資料查註紀錄表在卷可按，被告於五年以內再犯本件最重本刑為有期
    徒刑以上之罪，為累犯，應依刑法第四十七條之規定加重其刑。原審認被告罪證
    明確，因予適用刑法第一百八十五條之三、第四十七條、第四十一條第一項前段
    、罰金罰鍰提高標準條例第二條規定，並審酌被告已有酒後駕車之犯罪前科，於
    刑之執行完畢後再度犯罪，足見其品行不佳，其犯罪之動機、目的、手段、所生
    危害等一切情狀，量處被告有期徒刑五月，並諭知易科罰金之折算標準。本院經
    核其認事用法及量刑，俱無不合。被告上訴意旨指摘原判決不當，為無理由，應
    予駁回。
據上論斷，應依刑事訴訟法第四百五十五條之一第三項、第三百六十八條，判決如主
文。
本案經檢察官乙○○到庭執行職務。
中      華      民      國      九十      年      五      月      十    日
                                     臺灣雲林地方法院刑事第二庭
                                         審判長法官  紀  文  勝
                                               法官  趙  思  芸
                                               法官  冷  明  珍
右正本證明與原本無異。
如不服本判決，應於判決送達後十日內，向本院提出上訴狀。（須附繕本）
                                             書記官  周  麗  雲
中      華      民      國      九十      年      五      月      十    日


司法院資訊處製作；財團法人民間司法改革基金會備份。
